【裁判字號】    99,上訴,2678
【裁判日期】    991028
【裁判案由】    毒品危害防制條例
【裁判全文】
臺灣高等法院刑事判決                99年度上訴字第2678號
上  訴  人
即  被  告  戊○○
選任辯護人  謝崇浯律師
上  訴  人
即  被  告  乙○○
指定辯護人  本院公設辯護人王永炫
上列上訴人等因違反毒品危害防制條例案件，不服臺灣士林地方
法院99年度訴字第64號，中華民國99年6月23日第一審判決（起
訴案號：臺灣士林地方法院檢察署98年度偵字第15941號，暨移
送併辦案號：99年度偵字第4199號、第7504號），提起上訴，本
院判決如下：
    主  文
原判決關於戊○○販賣第一級毒品、販賣第二級毒品暨定應執行
刑部分，及乙○○部分，均撤銷。
戊○○所犯如附表一、附表二編號一至五各欄所示之罪，各處如
附表一、附表二編號一至五宣告刑欄所示之主刑，及從刑。應執
行有期徒刑貳拾年，扣案SONY廠牌行動電話壹支（不含門號0000
000000號SIM卡）及販賣毒品所得新臺幣壹萬柒仟伍佰元均沒收
，其中未扣案之犯罪所得新臺幣壹萬貳仟伍佰元（其中貳仟伍佰
元部分，與乙○○連帶），如全部或一部不能沒收時，以其財產
抵償之。
乙○○所犯如附表二編號一所示之罪，處如附表二編號一宣告刑
欄所示之主刑，及從刑。
    事  實
一、戊○○曾因施用毒品經觀察、勒戒，而有施用毒品之惡習，
    民國93年間又因施用第一級毒品案件，經臺灣士林地方法院
    以93年度訴字第433號判決判處有期徒刑1年2月，戊○○上
    訴又撤回上訴而確定，嗣經臺灣士林地方法院以96年度聲減
    字第57號裁定減刑減為有期徒刑7月確定，於96年7月16日縮
    短刑期執行完畢。乙○○前因詐欺等案件，經臺灣臺北地方
    法院以92年度易字第156號判決判處有期徒刑8月，嗣經本院
    以92年度上易字第871號判決上訴駁回確定，於94年7月17日
    執行完畢（因另罰金易服勞役而於94年7月24日出監）。
二、戊○○明知海洛因為毒品危害防制條例第2條第2項第1款所
    公告之第一級毒品，依法不得販賣、持有，竟意圖營利，而
    基於販賣第一級毒品海洛因之犯意，以門號0000000000號行
    動電話作為對外聯繫販賣毒品交易之工具。丁○○因毒癮難
    耐，又無毒品來源，經友人即真實姓名年籍不詳綽號「阿物
    」之成年男子介紹並提供戊○○前開行動電話後，於98年10
    月10日凌晨1時25分許，以所持用之0000000000號行動電話
    撥打戊○○前開行動電話表明經友人「阿物」介紹之身分及
    欲購買海洛因之意後相約見面，戊○○乃於附表一所示時間
    、地點以新台幣（下同）2,500元之價格販賣八分之一錢（
    約0.45公克）之第一級毒品海洛因予丁○○。
三、戊○○、乙○○（綽號「Dog」）均明知甲基安非他命為毒
    品危害防制條例第2條第2項第2款所公告之第二級毒品，依
    法不得販賣，戊○○竟以營利之意圖，基於販賣第二級毒品
    甲基安非他命之犯意，而以其妻黃麗真所申請之門號000000
    0000號行動電話作為對外聯繫販賣毒品交易之工具，並為下
    列販賣第二級毒品甲基安非他命之犯行。
  (一)綽號「阿猴」之吳騰彥於98年9月7日晚間7時20分許以所持
    用之0000000000號行動電話撥打戊○○之0000000000號行動
    電話表明購買甲基安非他命之意，並旋於該日晚間7時58 分
    許前往約定之臺北市○○○路之某鬍鬚張魯肉飯店後再度撥
    打戊○○行動電話，經戊○○變更交易地點而前往位於臺北
    市○○區○○路之東松排骨店，在附表二編號一所示時間、
    地點，由與戊○○有共同犯意聯絡之乙○○出面交易，而以
    2,500元之價格販賣甲基安非他命1公克予吳騰彥。
  (二)吳騰彥另於98年10月11日下午3時13分許，以所持用之00000
    00000號行動電話撥打戊○○所持用之0000000000號行動電
    話並約定於1小時後，前往戊○○內湖住處附近購買第二級
    毒品甲基安非他命，嗣吳騰彥於該日下午4時許到達約定地
    點後，再度撥打電話予戊○○，戊○○於附表二編號二號所
    示時間、地點以2,500元販賣甲基安非他命1公克予吳騰彥。
  (三)吳騰彥於98年10月18日上午11時35分許，前往戊○○位於臺
    北市○○路住處附近後，以所持用之0000000000號行動電話
    撥打戊○○所持用之0000000000號行動電話，戊○○於附表
    二編號三號所示時間、地點以2,500元販賣甲基安非他命1公
    克予吳騰彥。
  (四)戊○○於98年10月25日晚間9時8分許，以所持用之00000000
    00號行動電話撥打吳騰彥所持用之0000000000號行動電話表
    明已到家，吳騰彥隨即前往戊○○住處，並於該日晚間9時
    37分許到達後以所持用之0000000000號行動電話再度撥打電
    話予戊○○，戊○○乃於附表二編號四號所示時間、地點以
    2,500元販賣甲基安非他命1公克予吳騰彥。
  (五)張書偉於98年11月18日（起訴書附表誤載為「98年11月8日
    」）某時許以電話與戊○○聯繫後，前往其住處附近，戊○○遂於附表二編號五號所示時間、地點以5,000元之價格販
    賣第二級毒品甲基安非他命3包（淨重2.9230公克、驗餘淨
    重2.9228公克，起訴書附表誤載為「淨重2.98公克」）予張
    書偉。嗣經警方對戊○○所持用之行動電話實施通訊監察，
    當場於戊○○與張書偉交易完畢後查獲上情，並自張書偉身
    上扣得其甫向戊○○購買之甲基安非他命3包（淨重2.9230
    公克、驗餘淨重2.9228公克，起訴書誤載為「淨重0.11公克
    」），另自戊○○身上扣得販賣第二級毒品甲基安非他命予
    張書偉之所得財物現金5,000元及所有用以聯絡販賣甲基安
    非他命所用之SONY廠牌行動電話1支（含其妻黃麗真所申請
    之0000000000號SIM卡）。
四、案經臺北縣政府警察局汐止分局報告臺灣士林地方法院檢察
    署檢察官偵查起訴及移送併辦。
    理    由
壹、程序部分：
一、被告曾峻瑋被訴轉讓第一級毒品部分，業經被告於本院99年
    10月14日審理時當庭撤回上訴而確定在案（見本院99年10月
    14日審判筆錄及附於本院卷之撤回上訴聲請書），自非屬本
    院審理範圍，合先敘明。
二、臺灣士林地方法院檢察署檢察官移送併辦之99年度偵字第41
    99號部分即被告戊○○、乙○○於98年9月7日共同販賣第二
    級毒品甲基安非他命予證人吳騰彥部分，與起訴後經原審認
    定有罪之附表二編號一號所示犯罪事實同一，為起訴效力所
    及。又檢察官於原審辯論終結後移送併辦之99年度偵字第75
    04號即被告戊○○於98年10月10日販賣第一級毒品海洛因予
    證人丁○○部分，與起訴後經原審認定有罪之附表一所示犯
    罪事實同一，亦為起訴效力所及，本院均得併予審酌。
三、證據能力部分：
  (一)按被告之自白，非出於強暴、脅迫、利誘、詐欺、疲勞訊問
    、違法羈押或其他不正之方法，且與事實相符者，得為證據
    ，刑事訴訟法第156條第1項定有明文。被告戊○○於原審準
    備程序中稱伊先前之供述是因為警察誘導，警察說認一認，
    一張押票2個月，刑期18年，在這期間檢察官會讓伊交保，
    讓伊照顧家裡，可以照顧個3、5年，所以才會承認云云（見
    原審卷第78頁），然其於警詢中經員警提示通訊監察譯文後
    一一表示意見，除當場為警查獲與張書偉間之交易外，就附
    表三編號一至四號與吳騰彥間之通訊監察譯文則供稱是吳騰
    彥向伊購買甲基安非他命（見98年度偵字第第15941號卷一
    第47頁至第54頁），隨後於移送臺灣士林地方法院檢察署檢
    察官訊問時亦表示警詢均實在，並再次就通訊監察譯文內容
    為說明，復於原審羈押訊問時陳稱警詢、偵查訊問均實在，
    關於通訊監察譯文內容之陳述均屬實，且有於98年11月18日
    販賣甲基安非他命予張書偉、另有透過被告乙○○販賣甲基
    安非他命給綽號「阿猴」之人等情（見98年度偵字第第1594
    1號卷一第238頁至第240頁、98年度聲羈字第440號卷第9頁
    至第11頁），被告戊○○於其後之偵查訊問中，除指認伊先
    前所稱之「阿猴」為何人外，經檢察官提示附表二所示與丁○○間通訊監察譯文否認有何交易海洛因之情等詞（見98年
    度偵字第15941號卷二第164頁至第166頁），又於原審延長
    羈押訊問時供述：伊對於通訊監察譯文均無意見，也有自白
    綽號「緊張」、「阿猴」、「肥龍」、「世輝」、「阿春仔
    」等人向伊購買毒品等語（見99年度偵聲字第22號卷第34頁
    ），被告戊○○歷次警詢、偵查、原審訊問中除附表二所示
    販賣海洛因之犯行外，其餘檢察官、法官訊問有關通訊監察
    譯文所示販賣毒品之犯行始終供認在卷，若確有被告戊○○
    所稱自白遭誘導之情，又何以會特別針對附表二所示販賣海
    洛因之犯行為否認？況被告戊○○於原審之訊問及準備程序
    時自陳先前於警詢、偵查中所為之陳述並無受到恐嚇、刑求
    或其他違反意志而被迫所為；法院開庭訊問時之供述內容均
    係伊自己所說等語（見原審卷第49頁），從而被告戊○○於
    原審審理中始翻異前詞，辯稱先前之自白係遭誘導云云，並
    非可採，復佐以下列證據，本院認被告戊○○警詢、偵查及
    原審羈押訊問時所為之自白與事實相符，得採為認定事實之
    證據。
  (二)按被告以外之人於審判外之言詞或書面陳述，除法律有規定
    者外，不得作為證據；被告以外之人於檢察事務官、司法警
    察官或司法警察調查中所為之陳述，與審判中不符時，其先
    前之陳述具有較可信之特別情況，且為證明犯罪事實存否所
    必要者，得為證據，刑事訴訟法第159條第1項、第159條之2
    分別定有明文。又被告以外之人於偵查中向檢察官所為陳述
    ，除顯有不可信之情況者外，得為證據，刑事訴訟法第159
    條之1第2項定有明文。證人丁○○於警詢、偵訊時係針對警
    方通訊監察其等與被告之電話言談內容為何所為之應訊，並
    陳明其等與被告交易毒品之細節等情均大致相符，有警詢、
    偵查筆錄在卷可稽（見98年度偵字第15941號卷三第79頁至
    第84頁、第87頁至第89頁），核其於警詢陳述時所處情境，
    與其自身並無直接利害關係，具可信性，且於警詢時之陳述
    距案發日較近，當時記憶自較深刻，可立即反應所知，不致
    因時隔日久而遺忘案情，又較無來自被告同庭在場之壓力而
    為虛偽不實之指證，或事後串謀而故為迴護被告之機會，堪
    信其等於警詢所為之陳述，客觀上具有較可信之特別情況，
    且亦為證明犯罪事實存否所必要，況證人丁○○於偵查中所
    為之陳述，業經具結，有結文一紙在卷可憑（見同上卷第90
    頁），復查無證據證明上開證人於偵查中有受外力干擾及影
    響等顯不可信之情況，依上揭規定，證人丁○○於警詢、偵
    查所為之證述，均具有證據能力。
  (三)至於本件下列所引用之被告以外之人於審判外之供述或非供
    述證據，因檢察官、被告等及其辯護人等於本案言詞辯論時
    均未就本院所採為證據之以下各項供述證據主張有刑事訴訟
    法第159條第1項不得為證據之情形，本院復審酌各該證據作
    成時之情況，認為均屬適當，是本案經調查之前述證據均有
    證據能力，又其餘所用非屬供述證據部分，既未有傳聞法則
    之適用，復查無違法取證之情事存在，自亦得作為證據。
貳、實體部分
一、訊據被告戊○○對於附表二所示5次販賣第二級毒品甲基安
    非他命之犯行坦承不諱，惟矢口否認有何如附表一所示販賣
    第一級毒品海洛因之犯行，辯稱：「伊與附表二所示之買受
    人丁○○電話聯繫後，丁○○確實有到其住處樓下，但因伊
    不認識丁○○，所以告訴丁○○無法幫他，並沒有交付海洛
    因給他，洵無販賣第一級毒品海洛因犯行。」云云。被告乙○○則對於附表二編號一號所示與戊○○共同販賣第二級毒
    品甲基安非他命1次予吳騰彥之犯行坦承不諱。經查：
  (一)附表一所示販賣第一級毒品部分：
  1.證人丁○○於98年10月10日凌晨1時25分許，以所持用之000
    0000000號行動電話撥打被告戊○○所持用之0000000000號
    行動電話之通訊對話內容：
    丁○○：喂，黑兄，我是阿物的朋友，我在汐止賣西瓜的那
            個。
    戊○○：嗯，怎樣。
    丁○○：黑兄你現在方便嗎？（欲購買毒品）
    戊○○：你怎麼會有我的電話？
    丁○○：阿物跟我說的，他在睡覺叫起來，他直接把電話給
            我，叫我說汐止賣西瓜的你就會知道了，黑兄你方
            便嗎？
    戊○○：你在哪裡，你知道我這裡嗎？
    丁○○：我在汐止，我知道。
    戊○○：那你過來呀
    丁○○：好，那我現在從汐止出發，你在內湖那裡嗎？
    戊○○：對，我家這裡，
    丁○○：好那我到樓下打給黑兄你。
    於同年月日凌晨1時35分許，丁○○再以所持用之0000000
    000號行動電話撥打被告戊○○所持用之0000000000號行動
    電話：
    丁○○：喂，黑兄，我到樓下，我開一台銀色休旅車。
    戊○○：喔，好。
    丁○○：黑兄。
    戊○○：怎樣
    丁○○：黑兄，我下八一仔（意指八分之一公克海洛因），
    戊○○：好
    此有被告戊○○所持用0000000000號行動電話與證人丁○○
    所持用0000000000號行動電話於98年10月10日凌晨1時25分
    通訊監聽譯文、98年10月10日凌晨1時35分之通訊監察譯文
    可稽（見98年偵字第15941號卷一第199頁）附卷可參。前揭
    通話係證人丁○○曾於98年10月10日凌晨1時25分許，以所
    持用之0000000000號行動電話撥打被告戊○○所持用之0000
    000000號行動電話表明經友人「阿物」介紹之身分及欲購買
    海洛因之意後相約於附表二所示時間、地點見面，且丁○○
    確實依約到達相約地點，並於98年10月10日凌晨1時35分再
    度撥打電話告知被告戊○○已經到達，並且言明要購買八分
    之一，且經被告戊○○允諾等情，業據證人丁○○證述在卷
    （見98年度偵字第第15941號卷三第89頁、原審卷第164頁反
    面），被告戊○○對此亦均不否認（見原審卷第185頁、第1
    88頁）。
  2.證人丁○○嗣於原審審理中雖證稱：「伊依約到達指定地點
    後，被告戊○○問其為何會有電話，伊稱是『阿物』給的，
    被告戊○○乃告以跟伊不熟，無法處理海洛因，伊先前於警
    詢、偵查中說以2,500元或3,000元之代價向被告戊○○購買
    八分之一錢海洛因，是因為警察所提示之譯文很明白，而且
    警察說『黑兄』跟很多人有關係，多其一個不多，少其一個
    也不少，如果伊不承認，屆時被告戊○○到法院中說其有買
    海洛因，伊會很麻煩。」云云（見原審卷第164頁反面、第1
    65頁），被告戊○○亦於原審審理時供稱：「丁○○是要伊
    幫忙調貨，調八分之一，但因不認識，所以沒有幫他調貨。
    」云云（見原審卷第188頁正、反面）。然關於證人丁○○
    所述被告戊○○於2人見面後先質疑其身分乙節，其已於98
    年10月10日凌晨1時25分之第一通電話中即向被告戊○○表
    明「我是阿物的朋友，我在汐止賣西瓜的那個」，被告戊○○復詢問其「你怎麼會有我的電話」，證人丁○○則答稱「
    阿物跟我說的，他在睡覺叫不起來，他直接把電話給我，叫
    我說汐止賣西瓜的你就知道了」等語，有上開通訊監察譯文
    可參，是被告戊○○在與證人丁○○通聯之第一通電話中已
    經先確認證人丁○○之身分後始應允見面交易，若被告戊○○對證人丁○○之身分仍有疑問，自可於電話中即予以拒絕
    ，又何需大費周章於凌晨時間與其相約見面？且販賣毒品乃
    觸犯極嚴重刑責之行為，被告戊○○若因擔心與證人丁○○
    不熟識而不願依約販售海洛因，又怎可能先於電話中答應證
    人丁○○「下八分之一仔」，並由證人丁○○前往其住處，
    而陷自己於可能為警以釣魚方式查獲之可能？且販賣第一級
    毒品之刑責為死刑或無期徒刑，若非當場查獲或有其他證據
    相佐，鮮有被告主動供出者，是證人丁○○以警察告以「若
    其不承認，屆時被告戊○○到法院中說其有買海洛因，其會
    很麻煩」，其才會指稱有向被告戊○○購得八分之一錢海洛
    因等詞，更屬不可能，況證人丁○○亦稱其於偵查中作證時
    ，檢察官曾有告知如果為虛偽陳述將涉偽證罪一情（見原審
    卷第166頁、第166頁反面），從而證人丁○○於無任何外力
    影響而為檢察官首次針對本件犯行詢問時，應無甘冒偽證罪
    之刑責而為虛偽陳述之可能，是證人丁○○於原審中翻異前
    詞而附和被告戊○○之詞稱到達被告戊○○住處樓下後，被
    告戊○○以與其不認識而不願賣海洛因給其等語，應屬迴護
    之詞，不足採信。被告戊○○確有於附表二所示時間、地點
    販賣第一級毒品海洛因八分之一錢（約0.45公克）予證人丁○○。至證人丁○○於偵查中就購買毒品之價格係2,500元
    或3,000元並不能確定，然其於偵查中作證時已係99年3月11
    日，有其筆錄記載可憑，距離該次毒品交易時間已有5個月
    ，是其因時間經過就此部分不能確認，非不可能，尚不能因
    此遽認其所為證詞不可採信，惟應從有利於被告之認定，而
    以較少之金額即2,500元認定被告戊○○販賣第一級毒品海
    洛因予證人丁○○之犯罪所得。
  (二)附表二所示編號一至五之販賣第二級毒品部分
  1.附表二所示編號一至四之販賣第二級毒品予吳騰彥部分
  (1)被告乙○○對於附表二編號一之事實迭於警詢、偵查、原審
    及本院審理時均坦承不諱，被告戊○○則於本院審理時始對
    附表二編號一至四之事實供承不諱（見本院99年10月14日審
    判筆錄），並據證人吳騰彥證述在卷（見98年度偵字第1594
    1號卷二第180頁至第182頁、原審卷第111至115頁）及被告
    乙○○、戊○○以證人身分結證屬實（見98年度偵字第1594
    1號卷一第238頁、第240頁、第243頁，98年度聲羈字第440
    號卷第6頁、第10頁，原審卷第78頁、第132頁），並有扣案
    SONY廠牌行動電話1支（不含0000000000號SIM卡）、被告戊○○就附表二編號一至四因販賣毒品所得共10,000元（2,50
    0元＋2,500元＋2,500元＋2,500元，其中附表三編號一號販
    賣毒品所得2,500元部分為被告戊○○與被告乙○○共同販
    賣第二級毒品所得財物）。
  (2)而證人吳騰彥與被告戊○○於98年9月7日晚間7時20分、同
    日晚間7時58分、98年10月11日下午3時13分、同日下午4時
    、98年10月18日上午11時35分、98年10月25日晚間9時8分、
    同日晚間9時37分之行動電話之通訊對話內容為：
    證人吳騰彥於98年9月7日晚間7時20分28秒以所持用之000
      0000000號行動電話撥打被告戊○○所持用之0000000000
      號行動電話：
      吳騰彥：黑哥，我阿猴。
      戊○○：嘿，阿猴。
      吳騰彥：沒有啦，就想要跟那天一樣。
      戊○○：好，昨天打電話給你你都不接。
      吳騰彥：沒有啦，我睡了二天，阿要去哪裡找你。
      戊○○：中坡北路好不好。
      吳騰彥：好，我知道，就鬍鬚張那裡嘛。
      戊○○：對。
      吳騰彥：好，那我等一下打給你。
    證人吳騰彥於98年9月7日晚間7時58分23秒以所持用之000
      00 00000號行動電話撥打被告戊○○所持用之0000000000
      號行動電話：
      吳騰彥：嘿，我是阿猴，我到了。
      戊○○：麻煩你過來這個松山路這裡的一家東松排骨，你
              曉得嗎？
      吳騰彥：我知道。
      戊○○：你過來這邊找我。
      吳騰彥：好。
    證人吳騰彥於98年10月11日下午3時13分13秒以所持用之0
      000000000號行動電話撥打被告戊○○所持用之000000000
      0號行動電話：
      戊○○：喂。
      吳騰彥：喂，黑哥，我阿猴啦。
      戊○○：嗯，阿猴，怎樣？
      吳騰彥：就要找你跟上次一樣方便嗎。
      戊○○：好啊。
      吳騰彥：那哪裡方便？
      戊○○：內湖啊。
      吳騰彥：好，那我差不多1 個小時才到，我到的時候再打
              給你。
      戊○○：好。
    證人吳騰彥於98年10月11日下午4時0分27秒以所持用之00
      00000000號行動電話撥打被告戊○○所持用之0000000000
      號行動電話：
      戊○○：喂。
      吳騰彥：喂，黑哥，我阿猴啦。我到7-11了。
      戊○○：嗯，好。
    證人吳騰彥於98年10月18日上午11時35分55秒以所持用之
      0000000000號行動電話撥打被告戊○○所持用之00000000
      00號行動電話：
      吳騰彥：喂，請問黑哥在嗎？
      戊○○之妻：請問你是哪裡？
      吳騰彥：我是阿猴。
      戊○○之妻：他叫你等一下。
      吳騰彥：好，我到樓下了。
    被告戊○○於98年10月25日晚間9時8分33秒以所持用之00
      00000000號行動電話撥打證人吳騰彥所持用之0000000000
      號行動電話：
      戊○○：喂，阿猴，我到家了。
      吳騰彥：好，那我現在過去。
      戊○○：好。
    證人吳騰彥於98年10月25日晚間9時37分39秒以所持用之0
      000000000號行動電話撥打被告戊○○所持用之000000000
      0號行動電話：
      吳騰彥：喂，黑哥，我是阿猴，我到了。
      戊○○：好。
    此有被告戊○○所持用0000000000號行動電話與證人吳騰彥
    所持用0000000000、0000000000、0000000000號行動電話於
    98年9月7日晚間7時20分、同日晚間7時58分、98年10月11日
    下午3時13分、同日下午4時、98年10月18日上午11時35分、
    98年10月25日晚間9時8分、同日晚間9時37分之通訊監察譯
    文等在卷可稽（見98年度偵字第15941號卷一第132頁、第15
    0頁、第151頁、第155頁、第157頁）。前揭通話係證人吳騰
    彥分別於附表二編號一至四號交易時間一欄所示交易日期當
    天以所持用之0000000000、0000000000、0000000000號行動
    電話與被告戊○○所持用之0000000000號行動電話聯繫表明
    購買甲基安非他命之意，並均確實於附表二編號一至四號所
    示時間、地點以2,500元之價格購得甲基安非他命各1克，其
    中編號一所示時間、地點也有看到被告乙○○等情，業據證
    人吳騰彥證述在卷（見98年度偵字第第15941號卷二第180頁
    至第182頁、原審卷第111至115頁）。
  (3)由上開通訊監聽譯文，足認被告戊○○、乙○○於本院審理
    時出於任意性之自白即證人吳騰彥確實於附表二編號一至四
    號所示交易時間所示日期與被告戊○○電話聯繫後，於各該
    交易時間、地點分別以2,500元之價格購得1公克之甲基安非
    他命，其中編號一號所示之交易則係由被告乙○○出面交付
    甲基安非他命及收取款項，並交付2,000元所得予被告戊○○無誤，被告戊○○與乙○○就附表三編號一號所示之販賣
    毒品犯行亦確有犯意聯絡及行為分擔等情，要與事實相符，
    足堪信為真實。
  2.附表二所示編號五之販賣第二級毒品予張書偉部分
    被告戊○○於本院審理時對伊於98年11月18日晚間9時20分
    許在台北市○○區○○路3段136巷巷口以5,000元之代價，
    販賣第二級毒品甲基安非他命3包予張書偉，旋為警當場查
    獲，並在證人張書偉身上扣得白色透明結晶3包，經鑑定檢
    出甲基安非他命成分，淨重為2.9230公克，驗餘淨重為2.92
    28公克，另於被告戊○○身上扣得現金5,000元、000000000
    0號SONY廠牌行動電話1支等情坦承不諱，並經證人張書偉於
    偵查中供承確向被告戊○○買幾千元毒品等情相符，復有自
    願受搜索同意書、臺北縣政府警察局汐止分局搜索扣押筆錄
    、扣押物品目錄表、交通部民用航空局航空醫務中心98年12
    月7日航藥鑑字第09861 61號毒品鑑定書附卷可佐（見98年
    度偵字第第15941號卷一第41頁至第46頁、第57頁至第61頁
    ）。雖證人張書偉嗣於原審審理時改稱當天是要還先前向戊○○借的借款3,000元，順便要一點毒品云云，惟其曾於偵
    查中表示因與被告戊○○熟識，而不願得罪被告戊○○，又
    擔心自己及家人之安危（見第1594號偵卷一第233頁），故
    此顯為事後迴護之詞，要不足採。故應認被告戊○○於偵查
    、原審羈押訊問及本院審理時出於任意性之自白即附表二編
    號五所示被告戊○○販賣第二級毒品甲基安非他命予證人張
    書偉乙節，亦與事實相符，堪信為真。惟檢察官於起訴書犯
    罪事實欄五關於扣案甲基安非他命3包「淨重0.11公克」及
    附表所載此次交易之時間「98年11月8日」、扣案甲基安非
    他命3包淨重「2.98公克」均有誤載，逕併予更正，附此說
    明。
  (三)按販賣毒品罪，不以販入之後，復行賣出為必要，只須意圖
    營利而販入或賣出，有一於此，犯罪即為成立；而所謂「意
    圖」，即犯罪之目的，原則上不以發生特定結果為必要，即
    衹須有營利之意圖為已足，不以買賤賣貴而從中取利為必要
    。一般民眾普遍認知毒品之非法交易，政府一向查禁森嚴，
    且重罰不寬貸，衡諸常情，倘非有利可圖絕無平白甘冒被重
    罰高度風險之理，從而，舉凡其有償交易，除足反證其確另
    基於某種非圖利本意之關係外，通常尚難因無法查悉其買進
    、賣出之差價，而諉無營利之意思，或阻卻販賣犯行之追訴
    ；且販賣毒品之行為，無一定之公定價格，每次買賣之價格
    亦各有差異，隨供需雙方之資力或關係之深淺或需求之數量
    、貨源之充裕與否、販賣者對於資金之需求殷切與否，以及
    政府查緝之態度，進而為各種之風險評估，而有各種不同之
    標準，並非一成不變，販賣者從各種「價差」或係「量差」
    謀取利潤方式，或有差異，然其所圖利益之非法販賣行為目
    的，則屬相同，並無二致。本件證人吳騰彥所購毒之聯繫對
    象既為被告戊○○，且依被告戊○○先前於偵查中之供述，
    亦係由伊將甲基安非他命交由被告乙○○交付予證人吳騰耀
    ，是亦不能從被告乙○○處知悉該次甲基安非他命販入之真
    正價格及因此所獲得之具體利潤，而無從查得附表二、三各
    次販入各該毒品之真正價格及因販賣毒品而獲得具體利潤之
    金額，然以被告戊○○與證人丁○○、吳騰彥、張書偉等人
    間之交情，被告乙○○與證人吳騰彥間之情誼，均無何特殊
    之處，其中被告戊○○販賣甲基安非他命予證人吳騰彥之次
    數更達4次，若被告二人無從中牟利，應無自甘承受重典，
    涉險販賣第一、二級毒品，況被告乙○○確實因該次販賣毒
    品犯行獲得500元之利潤（即證人吳騰彥交付2,500元扣除被
    告乙○○再交予被告戊○○之2,000元），是其二人當有營
    利之意圖，殆無疑義。
  (四)綜上所述，被告乙○○於警詢、偵查、原審迄本院及被告戊○○於本院審理時就販賣第二級毒品部分出於任意性之自白
    核與上開事證相符，足認為真實；被告戊○○販賣第一級毒
    品之事證明確。被告戊○○販賣第一級毒品、第二級毒品及
    被告乙○○共同販賣第二級毒品之犯行，洵堪認定，應依法
    論科。
二、按法規之制定與法規之修正，如有特定生效日之必要者，依
    中央法規標準法第14條或第20條第2項準用第14條之規定，
    應分別特定其施行日期。法規制定或前次修正基於特殊因素
    所特定之施行日期，並不適用於日後修正或再次修正之條文
    。又法律之制定或修正，若未明定施行日期者，中央法規標
    準法雖未規定應自何時生效，然法律既經制定或修正並經總
    統公布，自應依一般原則，自公布日起算至第3日發生效力
    （參見司法院98年6月29日院台廳刑一字第0980014643號函
    ）。又92年7月9日修正公布之毒品危害防制條例第36條規定
    ：「本條例自公布後6個月施行」，其立法理由謂：「(一)
    依修正草案第2條第3項規定，法務部需會同衛生署成立審議
    委員會每3個月定期檢討調整毒品之分級及品項，而本次新
    增第4級毒品，有需要在新法施行前先經該審議會檢討後再
    調整公布，爰預留6個月緩衝期，以利處理。(二)依本條例
    新修正之規定，有必要再訂定相關子法及修正相關法規，以
    配合本條例之施行，故亦有需要預留適當緩衝期，以利訂頒
    相關子法及相關法規之配合修正」，故該條規定，顯係因應
    該次修正之需，始預留適當之緩衝期，故其後修正條文之施
    行日期尚難援引此一規定而為標準，若未明定施行日期者，
    自應依一般原則，自公布日起算至第3日發生效力。是以總
    統於98年5月20日以華總一義字第09800125141號令修正公布
    毒品危害防制條例第4、11、11之1、17、20、25條條文，依
    上開說明，修正條文應自公布日起第3日即98年5月22日發生
    效力，並自該日起施行。本件被告戊○○之販賣第一級毒品
    、第二級毒品犯行，係發生在98年9月7日至同年11月18日之
    間，被告乙○○販賣第二級毒品犯行係發生在98年9月7日，
    均在毒品危害防制條例修正施行之後，本案自無庸為新舊法
    之比較，先予說明。
三、按海洛因、甲基安非他命分別係毒品危害防制條例第2條第2
    項第1款、第2款所規定之第一級、第二級毒品，依法不得販
    賣、持有，是核被告戊○○所為，就附表一部分係犯毒品危
    害防制條例第4條第1項販賣第一級毒品罪，就附表二部分則
    均係犯毒品危害防制條例第4條第2項販賣第二級毒品罪（五
    罪），被告乙○○所為係犯毒品危害防制條例第4條第2項販
    賣第二級毒品罪（附表二編號一號部分）。被告戊○○販賣
    第一級毒品海洛因、販賣第二級毒品甲基安非他命及被告乙○○販賣第二級毒品甲基安非他命前持有第一級毒品海洛因
    、第二級毒品甲基安非他命之低度行為，應分別為販賣之高
    度行為所吸收，爰不另論罪。被告戊○○、乙○○就附表二
    編號一號所示販賣第二級毒品甲基安非他命犯行，有犯意聯
    絡及行為分擔，為共同正犯。被告戊○○所犯六罪，犯意各
    別，行為互殊，應分論併罰之。又被告戊○○、乙○○分別
    有如犯罪事實欄一所載刑之執行紀錄，被告戊○○於96年7
    月16日縮短刑期執行完畢，被告乙○○則於94年7月17日執
    行完畢，有其等本院被告前案紀錄表附卷足憑，是其二人均
    於受有期徒刑執行完畢5年內分別故意再犯本案有期徒刑以
    上之各罪，均為累犯，除依刑法第64條第1項、第65條第1項
    規定，毒品危害防制條例第4條第1項法定刑中死刑、無期徒
    刑及同條第2項無期徒刑部分，不得加重外，該條例第4條第
    1項法定刑中之罰金刑、第2項法定刑中7年以上有期徒刑及
    罰金刑部分，各應依刑法第47條第1項加重其刑；另被告乙○○於偵查、原審及本院審理中則均坦承犯行，爰依修正後
    毒品危害防制條例第17條第2項規定就其所犯此部分之罪減
    輕其刑，並就被告乙○○販賣第二級毒品之法定刑7年以上
    有期徒刑及罰金刑部分依法先加後減（被告戊○○與乙○○
    二人就附表二編號一號部分犯行係共同正犯，並非上、下游
    之關係，且被告戊○○係經警實施通訊監察後當場查獲者，
    是檢察官於原審審理中認被告乙○○可能有毒品危害防制條
    例第17條第1項減輕其刑規定之適用，應屬誤會，附此敘明
    ）。又被告戊○○所犯販賣第一級毒品罪，法定本刑為死刑
    或無期徒刑，依法不得加重，故僅就其餘得併科罰金部分，
    加重其刑。被告戊○○所犯販賣第一級毒品罪，其交易毒品
    數量非鉅，次數僅一次，所得金額亦不多，且其販賣情節遠
    較長期販賣毒品之「大盤」、「中盤」毒販輕微，而販賣第
    一級毒品罪之最輕法定本刑為無期徒刑，觀其犯罪情節，本
    屬法重而情輕，衡諸一般之客觀情形，若處以最低刑度無期
    徒刑，猶嫌過重，顯有情堪憫恕之處，爰依刑法第59條之規
    定酌量減輕其刑。被告戊○○所科之刑，有加重及減輕情形
    ，應依刑法第71條第1項之規定先加後減之。至於被告乙○○認其所犯販賣第二級毒品罪亦情輕法重，請求再依刑法第
    59條規定酌減其刑云云，然被告乙○○業依毒品危害防制條
    例第17條第2項自白規定減輕其最輕法定本刑（7年以上有期
    徒刑）至2分之1，雖其販賣第二級毒品犯行僅1次，本院認
    不宜再依刑法第59條規定酌減其刑，附此說明。再警方係經
    監聽懷疑被告戊○○與另案被告丙○○涉嫌販賣毒品，循線
    於98年11月18日同時查獲被告戊○○及另案被告丙○○，經
    另案被告丙○○供出另案被告甲○○等情，業據本院調閱臺
    灣士林地方法院99年度訴字第166號案件全卷（含臺灣士林
    地方法院檢察署98年度偵字第15941號卷一至三共四卷影卷
    附於本院卷）查閱屬實，非因被告戊○○於偵查及審理時供
    出其毒品來源始查獲丙○○、甲○○，自與毒品危害防制條
    例第17條第1項之規定不符，被告戊○○認其得適用毒品危
    害防制條例第17條第1項之規定減輕其刑，容有誤會，併予
    敘明。
四、本院之判斷：
  (一)原審就被告戊○○販賣第一級毒品、第二級毒品犯行及被告
    乙○○販賣第二級毒品犯行據以論罪科刑，固非無見。然查
    ：1.如前理由第貳、二項所述，毒品危害防制條例於98年5
    月20日修正公布部分條文，並於98年5月22日起施行，被告
    戊○○、乙○○之犯行係在98年9月至11月間，本案無庸為
    新舊法之比較，原審竟仍予比較適用，於法自有不合；2.被
    告戊○○於原審否認如附表一所示販賣第二級毒品犯行，惟
    於本院審理時已坦承販賣第二級毒品犯行，原審未及審酌其
    此部分之犯後態度，亦有未洽。被告戊○○上訴意旨：仍否
    認販賣第一級毒品犯行，且其並有供出第二級毒品之上游，
    而原審未審酌予以減刑等語，指摘原判決不當，被告乙○○
    則上訴意旨以：其已坦承販賣第二級毒品犯行，原審未審酌
    其情輕法重，援引刑法第59條規定酌減其刑等語，指摘原判
    決不當，雖均無理由，業如前述，惟原判決既有上開瑕疵，
    自應由本院將原判決被告戊○○販賣第一級毒品罪、販賣第
    二級毒品罪暨定應執行刑部分及被告乙○○部分均予撤銷改
    判。
  (二)科刑
  1.被告戊○○部分
    爰審酌被告戊○○有如上述犯罪科刑之素行，其自己施用甲
    基安非他命及海洛因，有其此次為警查獲後因施用毒品而經
    臺灣士林地方法院判處罪刑之99年度審訴字第205號判決可
    參，被告戊○○販賣海洛因、甲基安非他命予丁○○、吳騰
    彥、張書偉等人，影響所及，非僅他人之生命、身體將可能
    受其侵害，社會、國家之法益亦不能免，為害之鉅，當非個
    人一己之生命、身體法益所可比擬，自應嚴厲規範，然被告
    戊○○於本院審理時仍否認販賣第一級毒品犯行及已坦承販
    賣第二級毒品犯行之態度等一切情狀，各量處如附表一、附
    表二宣告刑欄所示之刑，並定其應執行刑。
  2.被告乙○○部分
    爰審酌被告乙○○有如上述犯罪科刑之素行，其自己施用甲
    基安非他命，有其此次為警查獲後因施用毒品而經臺灣士林
    地方法院判處罪刑之99年度審簡字第167號判決可參，其與
    戊○○共同販賣甲基安非他命予吳騰彥，侵害個人、社會及
    國家法益，本應嚴厲規範，然念被告乙○○販賣甲基安非他
    命僅1次，且迭於偵查、原審及本院審理中均坦承犯行，態
    度良好，量處如附表二編號一宣告刑欄所示之刑。
  (三)沒收部分
  1.被告戊○○部分
  (1)扣案SONY廠牌行動電話1支（不含000000 0000號SIM卡）為
    被告戊○○所有，業據其供述在卷（見原審卷第185頁反面
    ），另被告戊○○因販賣毒品所得共17,500元（2,500元＋
    2,500元＋2,500元＋2,500元＋2,500元＋5,000元，含扣案
    之現金5,000元），均應依同條例第19條第1項規定沒收；其
    中附表二編號一販賣毒品所得2,500元部分為被告戊○○與
    被告乙○○共同販賣第二級毒品所得財物，應與乙○○連帶
    沒收；未扣案之犯罪所得財物部分如全部或一部不能沒收時
    ，以其財產抵償之。
  (2)不予宣告沒收部分：
    扣案SONY廠牌行動電話所含之門號0000000000號SIM卡1張，
    係被告戊○○之妻黃麗真所申辦，為被告戊○○供述在卷（
    見原審卷第185頁反面），非被告所有，爰不予宣告沒收之
    ；扣案之LG廠牌暨所含0000000000號SI M卡行動電話1支，
    無證據證明與本案相關，另被告戊○○所持用0000000000號
    行動電話雖亦用以犯附表二所示之罪，惟並未扣案，無證據
    證明現仍存在，又非違禁物，為免將來執行不易，均不予宣
    告沒收。至扣案之海洛因1包（淨重32.83 公克），雖係毒
    品危害防制條例所規定之第一級毒品，有法務部調查局濫用
    藥物實驗室98年12月25日調科壹字第098230 33900號鑑定書
    在卷可佐（見98年度偵字第第15941 號卷二第113頁），惟
    與另外扣案之煙斗1支、塑膠管1支部分，均無積極證據足認
    係供被告戊○○販賣毒品所用之物，又被告戊○○此次為警
    查獲後另有因施用第一級毒品海洛因、第二級毒品甲基安非
    他命之犯行，經臺灣士林地方法院99 年度審訴字第205號判
    決確定可參，被告戊○○亦供稱扣案之海洛因是自己吸食用
    的、煙斗及塑膠管都與毒品無關，沒有在用等語（見原審卷
    第185頁反面、第186頁），且被告戊○○98年11月18日為警
    查獲該次係販賣第二級毒品甲基安非他命，亦與海洛因無涉
    ，是認此部分扣案物與本案並無關連，且為認定另案犯行所
    需之物，檢察官認係供販賣所用之毒品，應屬誤會，亦不另
    為沒收銷燬、沒收之諭知。再於證人張書偉處所扣得之甲基
    安非他命3包，雖亦係毒品危害防制條例所規定之第二級毒
    品，且為本院認定被告戊○○涉犯附表三編號五號所示販賣
    第二級毒品罪之證據，然該毒品暨係被告戊○○販賣予證人
    張書偉之毒品，且已為證人張書偉持有中，並亦係供認定證
    人張書偉涉犯施用毒品或持有毒品犯行所用之物，則檢察官
    認亦應於本案中為沒收銷燬之諭知，容有誤會，是亦不另為
    沒收銷燬之諭知。
  2.被告乙○○部分
    扣案SONY廠牌行動電話1支（不含0000000000號SIM卡）為被
    告戊○○所有，業據其供述在卷（見原審卷第185頁反面）
    ，而被告戊○○與被告乙○○共同販賣第二級毒品所得財物
    為2,500元雖未據扣案，係供被告2犯毒品危害防制條例第4
    條之罪所用之物及犯罪所得之財物，應依同條例第19條第1
    項規定沒收之，而未據扣案之販賣毒品所得2,500元部分應
    連帶沒收之，如全部或一部不能沒收時，以其財產連帶抵償
    之。
五、又檢察官於原審審理中以99年3月31日補充理由書(一)補充意
    旨略以：被告戊○○於98年11月18日為警查獲時扣得第一級
    毒品海洛因1包部分，係違反毒品危害防制條例第11條第3項
    之罪嫌（檢察官於原審準備程序中雖又更正為同條第4項，
    惟檢察官所指係第一級毒品海洛因部分，故應係原補充理由
    書所載之同條第3項之罪嫌），且與被告戊○○所涉同條例
    第4條第1項販賣第一級毒品罪嫌有想像競合犯之裁判上一罪
    關係，而請求併予審理。然扣案之海洛因1包部分，並無證
    據證明與被告戊○○涉犯附表二所示販賣第一級毒品罪有關
    ，且被告戊○○於98年11月18日為警查獲該次亦另涉施用第
    一級毒品犯行而經原審法院以99年度審訴字第205號判決確
    定在案，是被告戊○○供稱扣案海洛因係供伊自己施用等詞
    ，非不可採，均如前所述。是檢察官所指此部分既未據起訴
    ，本院復未認定此部分與前開經本院判決有罪部分有何裁判
    上或實質上一罪關係，自非起訴效力所及，應由檢察官另行
    依法處理，亦併此說明。
據上論斷，應依刑事訴訟法第369條第1項前段、第364條、第299
條第1項前段，毒品危害防制條例第4條第1項、第2項、第17條第
2項、第19條第1項，刑法第11條、第28條、第47條第1項、第59
條、第51條第5款，判決如主文。
本案經檢察官陳傳宗到庭執行職務。
中    華    民    國    99    年    10    月    28    日
                  刑事第十七庭  審判長法  官   王炳梁
                                      法  官   陳憲裕
                                      法  官   黃雅芬
以上正本證明與原本無異。
如不服本判決，應於收受送達後10日內向本院提出上訴書狀，其
未敘述上訴之理由者並得於提起上訴後10日內向本院補提理由書
（均須按他造當事人之人數附繕本）「切勿逕送上級法院」。
                                      書記官   鄭雅云
中    華    民    國    99    年    10    月    28    日
附錄：本案論罪科刑法條全文
毒品危害防制條例第4條第1項、第2項：
製造、運輸、販賣第一級毒品者，處死刑或無期徒刑；處無期徒
刑者，得併科新臺幣2千萬元以下罰金。
製造、運輸、販賣第二級毒品者，處無期徒刑或7年以上有期徒
刑，得併科新臺幣1千萬元以下罰金。
附表一（販賣第一級毒品海洛因）：
┌─┬───┬─────┬───┬─────┬─────────┐
│編│行為人│交易時間/ │買受人│交易數量/ │    宣  告  刑    │
│號│      │地點      │      │價格      │                  │
├─┼───┼─────┼───┼─────┼─────────┤
│一│戊○○│98年10月10│丁○○│八分之一錢│戊○○販賣第一級毒│
│  │      │日凌晨1時 │      │（約0.45公│品，累犯，處有期徒│
│  │      │35分許/   │      │克/       │刑拾陸年陸月。未扣│
│  │      │臺北市內湖│      │2,500元   │案之販賣毒品所得新│
│  │      │區○○路3 │      │          │臺幣貳仟伍佰元沒收│
│  │      │段140號巷 │      │          │，如全部或一部不能│
│  │      │口        │      │          │沒收時，以其財產抵│
│  │      │          │      │          │償之。            │
└─┴───┴─────┴───┴─────┴─────────┘
 附表二（販賣第二級毒品甲基安非他命）：
┌─┬───┬─────┬───┬─────┬─────────┐
│編│行為人│交易時間/ │買受人│交易數量/ │    宣  告  刑    │
│號│      │地點      │      │價格      │                  │
├─┼───┼─────┼───┼─────┼─────────┤
│一│戊○○│98年9月7日│吳騰彥│1公克/    │戊○○、乙○○共同│
│  │乙○○│晚間7時58 │（綽號│2,500元   │販賣第二級毒品，均│
│  │      │分許/     │「阿猴│          │累犯，戊○○處有期│
│  │      │臺北市信義│」）  │          │徒刑柒年肆月，洪振│
│  │      │區○○路東│      │          │晃處有期徒刑肆年。│
│  │      │松排骨店  │      │          │扣案SONY廠牌行動電│
│  │      │          │      │          │話壹支（不含門號09│
│  │      │          │      │          │00000000號SIM卡） │
│  │      │          │      │          │沒收；未扣案之販賣│
│  │      │          │      │          │毒品所得新臺幣貳仟│
│  │      │          │      │          │伍佰元連帶沒收，如│
│  │      │          │      │          │全部或一部不能沒收│
│  │      │          │      │          │時，以其等財產連帶│
│  │      │          │      │          │抵償之。          │
├─┼───┼─────┼───┼─────┼─────────┤
│二│戊○○│98年10月11│吳騰彥│1公克/    │戊○○販賣第二級毒│
│  │      │日下午4 時│      │2,500元   │品，累犯，處有期徒│
│  │      │許/       │      │          │刑柒年肆月。扣案SO│
│  │      │臺北市內湖│      │          │NY廠牌行動電話壹支│
│  │      │區○○路3 │      │          │（不含門號00000000│
│  │      │段與金龍路│      │          │05號SIM卡）及未扣 │
│  │      │巷口統一超│      │          │案之販賣毒品所得新│
│  │      │商外      │      │          │臺幣貳仟伍佰元均沒│
│  │      │          │      │          │收，未扣案之販賣毒│
│  │      │          │      │          │品所得如全部或一部│
│  │      │          │      │          │不能沒收時，以其財│
│  │      │          │      │          │產抵償之。        │
├─┼───┼─────┼───┼─────┼─────────┤
│三│戊○○│98年10月18│吳騰彥│1公克/    │戊○○販賣第二級毒│
│  │      │日上午11時│      │2,500元   │品，累犯，處有期徒│
│  │      │35分許/   │      │          │刑柒年肆月。扣案SO│
│  │      │臺北市內湖│      │          │NY廠牌行動電話壹支│
│  │      │區○○路3 │      │          │（不含門號00000000│
│  │      │段140號樓 │      │          │05號SIM卡）及未扣 │
│  │      │下        │      │          │案之販賣毒品所得新│
│  │      │          │      │          │臺幣貳仟伍佰元均沒│
│  │      │          │      │          │收，未扣案之販賣毒│
│  │      │          │      │          │品所得如全部或一部│
│  │      │          │      │          │不能沒收時，以其財│
│  │      │          │      │          │產抵償之。        │
├─┼───┼─────┼───┼─────┼─────────┤
│四│戊○○│98年10月25│吳騰彥│1公克/    │戊○○販賣第二級毒│
│  │      │日晚間9時 │      │2,500元   │品，累犯，處有期徒│
│  │      │37分許/   │      │          │刑柒年肆月。扣案SO│
│  │      │臺北市內湖│      │          │NY廠牌行動電話壹支│
│  │      │區內湖區3 │      │          │（不含門號00000000│
│  │      │段140 號  │      │          │05號SIM卡）及未扣 │
│  │      │樓下      │      │          │案之販賣毒品所得新│
│  │      │          │      │          │臺幣貳仟伍佰元均沒│
│  │      │          │      │          │收，未扣案之販賣毒│
│  │      │          │      │          │品所得如全部或一部│
│  │      │          │      │          │不能沒收時，以其財│
│  │      │          │      │          │產抵償之。        │
├─┼───┼─────┼───┼─────┼─────────┤
│五│戊○○│98年11月18│張書偉│3小包（淨 │戊○○販賣第二級毒│
│  │      │日晚間9時 │      │重2.9230公│品，累犯，處有期徒│
│  │      │20分許（起│      │克、驗餘淨│刑柒年拾月。扣案販│
│  │      │訴書附表誤│      │重2.9228公│賣毒品所得新臺幣伍│
│  │      │載為「98年│      │克，起訴書│仟元沒收。        │
│  │      │11月8 日」│      │附表誤載為│                  │
│  │      │）/       │      │「淨重2.98│                  │
│  │      │臺北市內湖│      │公克」）/ │                  │
│  │      │區○○路3 │      │5,000元   │                  │
│  │      │段136巷巷 │      │          │                  │
│  │      │口        │      │          │                  │
└─┴───┴─────┴───┴─────┴─────────┘

司法院資訊處製作；財團法人民間司法改革基金會備份。
